en: Bottle/Container closure: Flip cap; Pump; Screw cap; Other
de: Flaschen-/Behälterverschluss: Klappdeckel; Pumpe; Schraubverschluss; Sonstiges
el: Κλείσιμο μπουκαλιού/δοχείου: Αποσπώμενο καπάκι; Τρόμπα; Βιδωτό καπάκι; Άλλο
ko: 병/용기 마개: 플립캡; 펌프; 나사캡; 기타
nl: Fles-/containersluiting: Beugel; Pomp; Schroefdop; Andere
sv: Stängning av flaska/behållare: Flipplock; Pump; Skruvkork; Övrigt
ja: ボトル/容器の開閉: フリップキャップ; ポンプ; ねじ蓋; その他
fr: Fermeture de bouteille/récipient: Capuchon à rabat; Pompe; Bouchon à vis; Autre
zh-TW: 瓶子/容器封口: 翻蓋帽; 泵浦; 螺絲帽; 其他
ru: Тип крышки у бутылки или контейнера: Откидная крышка; Насос; Винтовая крышка; Другое
th: ฝาปิดขวด/ภาชนะ: ฝาแบบพลิกเปิดปิด; ปั๊ม; ฝาเกลียว; อื่นๆ
lt-LT: Butelio / indo uždarymas: Atverčiamas dangtelis; Dozatorius; Užsukamas dangtelis; Kita
pl: Zamknięcie butelki/pojemnika: Nakładka odchylana; Pompa; Nakrętka; Inne
sk-SK: Uzáver fľaše/nádoby: Preklápací uzáver; Pumpa; Skrutkovací uzáver; Iné
es: Cierre de botella/envase: Tapa abatible; Bomba; Tapa de rosca; Otros
cs: Uzávěr láhve/nádoby: Sklopná krytka; Pumpička; Šroubovací uzávěr; Jiné
it: Chiusura della bottiglia/contenitore: Tappo ribaltabile; Pompa; Tappo a vite; Altro
pt-PT: Fecho de garrafa/recipiente: Tampa articulada; Recipiente dispensador; Tampa de rosca; Outro
nb: Flaske/beholderlukking: Vippekork; Pumpe; Skrukork; Annet
da: Flaske/beholderlukning: Fliphætte; Pumpe; Skruelåg; Andet
vi: Nắp chai/hộp đựng: Nắp lật; Bơm; Nắp vặn; Khác
sl-SI: Pokrovček steklenice/posode: Mehanski zamašek; Črpalka; Navojni zamašek; Drugo
bg-BG: Затваряне на бутилка/контейнер: Флип капачка; Помпа; Винтова капачка; Други
hr-HR: Zatvaranje boce/posude: Na preklop; Pumpa; Navojni čep; Ostalo
tr: Şişe/Konteyner kapatma: Çevirmeli kapak; Pompa; Vida kapağı; Diğer
fi: Pullon/säiliön suljin: Läppäkorkki; Pumppu; Kierrekorkki; Muu
ro-RO: Închidere sticlă/recipient: Capac articulat; Pompă; Capac înșurubat; Altele
zh-CN: 瓶子/容器封盖: 翻盖; 泵; 螺丝帽; 其他
pt-BR: Fechamento de garrafa/recipiente: Tampa flip top; Bomba; Tampa de rosca; Outro
hu: Palack/Tartály lezárása: Védőkupak; Szívószálas; Csavaros kupak; Egyéb